臺灣臺中地方法院刑事判決　　　　　　　　　　　　　九十四年度易字第二五九號
　　公　訴　人　臺灣臺中地方法院檢察署檢察官
　　被　　　告　丙○○
右列被告因竊盜等案件，經檢察官提起公訴（九十四年度偵字第一五三九號），被告
於本院準備程序就被訴事實為有罪之陳述，經本院合議庭裁定改行簡式審判程序，判
決如左：
    主    文
丙○○連續攜帶兇器竊盜，累犯，處有期徒刑壹年肆月，應於刑之執行前，令入勞動
場所強制工作年，扣案之螺絲起子、手電筒各壹支，均沒收。
    犯罪事實
一、丙○○前因竊盜案件，經臺灣南投地方法院以九十一年度易字第七○○號判處有
    期徒刑二年確定，於民國九十三年九月六日縮短刑期執行完畢，詎仍不知悔改，
    竟本於犯竊盜罪之習慣，基於意圖為自己不法所有之概括犯意，於如附表編號一
    至五所示之時間、地點，持手電筒及客觀上可作為兇器之螺絲起子各一把，先以
    手電筒照射確定所欲下手之自用小客車，再以螺絲起子損壞自用小客車車窗後進
    入車內竊取財物之方式，毀損如附表編號一至五所示己○○等人自用小客車之車
    窗，並竊取其等所有置於車內之財物（犯罪時間、地點、方法及所竊取財物均詳
    如附表所示，又附表編號五部分因車內無財物而未遂）（毀損部分僅附表編號五
    乙○○提出告訴）。嗣經警於九十四年一月十一日十九時三十分許，在臺中縣大
    里市○○路○段九龍餐廳旁停車場，查獲丙○○正以手電筒照射車輛窗戶物色財
    物，並在丙○○背包內扣得萬家福禮券四張、愛買提貨卷二張，大潤發提貨券十
    二張、新臺幣（下同）五萬五千元，日幣千元鈔一張等物品。
二、案經臺中縣警察局霧峰分局及告訴人乙○○訴由該分局報請臺灣臺中地方法院檢
    察署檢察官偵查起訴，被告於本院準備程序就被訴事實為有罪之陳述，本院合議
    庭裁定改依簡式審判程序審理。
    理    由
一、訊據被告丙○○對於右揭事實坦承不諱，核與被害人丁○○、己○○、甲○○、
    乙○○、戊○○警訊時之指述之情節相符，並有扣押物品目錄表、贓物認領保管
    單五張、現場圖各一份及相片二十四張附於偵查卷可稽，復有扣案之五萬五千元
    、日幣千元鈔一張、萬家福理券四張、愛買提貨券二張、大潤發提貨券十二張、
    黑色公事包二個、千恩生命事業有限公司發票一本、千恩生命事業有限公司印章
    一枚、千恩生命事業有限公司資料一本、筆記本一本、計算機一台、個人資料夾
    一本、土地銀行存摺一本、中國信託商業銀行存摺二本、螺絲起子一把、手電筒
    一把可資佐證。而上開扣案之螺絲起子依其外觀顯示，係屬尖銳或厚重之物，在
    客觀上足以危害人之生命、身體，自屬兇器；而被告前開竊取附表編號一至四所
    示之自用小客車內財物既遂，及所竊附表編號五所示自用小客車內因無財物而未
    遂，其顯有為自己不法所有之意圖。被告之自白核與事實相符。本案事證明確，
    被告犯行洵堪認定。
二、核被告丙○○所為，係犯刑法第三百二十一條第一項第三款之攜帶兇器竊盜罪、
    同條第二項之攜帶兇器竊盜未遂罪及同法第三百五十四條之毀損罪。被告先後四
    次攜帶兇器竊盜既遂及一次攜帶兇器竊盜未遂之行為，時間緊接，犯罪構成要件
    相同，顯係基於概括之犯意反覆為之，為連續犯，應依刑法第五十六條之規定論
    以一連續攜帶兇器竊盜既遂罪，並依法加重其刑。被告以毀損車窗之方法進入車
    內行竊，所犯連續攜帶兇器竊盜罪與毀損罪間，有方法結果之牽連關係，為牽連
    犯，應依刑法第五十五條之規定，從一重之連續攜帶兇器竊盜既遂罪論處。又被
    告丙○○曾於九十一年間，因竊盜案件，經臺灣南投地方法院判處有期徒刑二年
    確定，於九十三年九月六日縮刑期滿執行完畢，此有臺灣高等法院被告全國前案
    紀錄表及臺灣臺中地方法院檢察署刑案資料查註紀錄表各一份可按，其於前案執
    行完畢後，五年以內再犯本件最重本刑為有期徒刑以上之罪，為累犯，應依刑法
    第四十七條之規定加重其刑，並遞加重之。爰審酌被告犯罪之動機、目的、手段
    、年輕力壯，不思以一己之力，循正當方式獲取錢財，犯罪所生損害尚屬輕微，
    及犯後坦承犯行，態度良好等一切情狀，量處如主文所示之刑。又被告丙○○曾
    先後於七十四年、七十八年、八十五年、八十九年及九十一年間分別犯竊盜罪，
    繼之於九十三年十月二日甫因竊盜罪執行完畢出監後未及半年，即再犯本件五次
    連續攜帶兇器竊盜之犯行，顯見其有犯竊盜罪之習慣，爰依竊盜犯贓物犯保安處
    分條例第三條第一項第一款、第四條、第五條第一項前段之規定，諭知應於刑之
    執行前令入勞動場所強制工作三年，以資矯治。
三、扣案之螺絲起子及手電筒各一支，係被告所有，供其犯本件攜帶兇器竊盜所用之
    物，業據被告供承在卷，爰依刑法第三十八條第一項第二款宣告沒收。其餘扣案
    之電話卡二十張、手錶一只、現金二萬五千元，為被告所有，惟非供被告犯前揭
    犯罪所用，又非違禁物，爰不為沒收之諭知，併此敘明。
據上論斷，應依刑事訴訟法第二百七十三條之一第一項、二百九十九條第一項前段，
刑法第五十六條、第三百二十一條第一項第三款、第三百五十四條、第五十五條、第
四十七條、第三十八條第一項第二款，竊盜犯贓物犯保安處分條例第三條第一項第一
款、第四條、第五條第一項前段，罰金罰鍰提高標準條例第一條前段，判決如主文。
中      華      民      國      九十四      年      三    月    十五    日
                                  臺灣臺中地方法院刑事第六庭
                                      法  官    戴  博  誠
右正本證明與原本無異。
如不服本判決，應於送達後十日內向本院提出上訴狀（須附繕本），上訴於臺灣高等
法院臺中分院。
                                      書記官
中      華      民      國      九十四      年      三    月    十五    日
【附錄論罪科刑法條】
刑法第三百二十一條：
犯竊盜罪而有左列情形之一者，處六月以上五年以下有期徒刑：
一、於夜間侵入住宅或有人居住之建築物、船艦或隱匿其內而犯之者。
二、毀越門扇、牆垣或其他安全設備而犯之者。
三、攜帶兇器而犯之者。
四、結夥三人以上而犯之者。
五、乘火災、水災或其他災害之際而犯之者。
六、在車站或埠頭而犯之者。
前項之未遂犯罰之。
刑法第三百五十四條：
毀棄、損壞前二條以外之他人之物或致令不堪用，足以生損害於公眾或他人者，處二
年以下有期徒刑、拘役或五百元以下罰金。
附表：
┌──┬──────┬─────────────┬───┬───────┬─────────────────┐
│編號│ 犯 罪 時 間│  犯    罪    地    點    │被害人│ 車 牌 號 碼  │犯罪方式及竊取之財物              │
│    │(中華民國)  │                          │      │              │                                  │
├──┼──────┼─────────────┼───┼───────┼─────────────────┤
│一  │九十四年一月│臺中縣大里市○○路九三九號│己○○│九六○六－ＤＢ│以螺絲起子破壞九六○六－ＤＢ號自用│
│    │十日二十一時│旁空地                    │      │              │小客車車窗，取車內之中國信託銀行信│
│    │三十分許    │                          │      │              │用卡、土地銀行信用卡各一張、中國信│
│    │            │                          │      │              │託銀行存摺二本、土地銀行存摺一本、│
│    │            │                          │      │              │私章二枚，ＰＤＡ一臺，行動電話二支│
│    │            │                          │      │              │，現金新臺幣三萬元，日幣千元鈔一張│
│    │            │                          │      │              │。（現金三萬元及日幣千元鈔一張業經│
│    │            │                          │      │              │被害人己○○領回，其餘物品均已遭被│
│    │            │                          │      │              │告丟棄而未扣案）                  │
├──┼──────┼─────────────┼───┼───────┼─────────────────┤
│二  │九十四年一月│臺中縣大里市○○路九三九號│丁○○│Ｈ六－一四○五│以螺絲起子破壞Ｈ六－一四○五號自用│
│    │十日二十一時│旁空地                    │      │              │小客車車窗，取車內之ＩＣ健保卡、中│
│    │三十分許    │                          │      │              │華國際商銀信用卡及提款卡，中國信託│
│    │            │                          │      │              │旅遊卡、東勢農會提款卡、身分證、汽│
│    │            │                          │      │              │機車駕照、東勢林管處機車行照及保險│
│    │            │                          │      │              │卡、彭志暉汽車駕照各一張，郵局提款│
│    │            │                          │      │              │卡二張、印章二枚，大潤發提貨券十二│
│    │            │                          │      │              │張（編號00000000號至九二八│
│    │            │                          │      │              │一七八六八號）、愛買提貨券共六張（│
│    │            │                  │      │              │九二Ｚ000000000、九二Ｄ○│
│    │            │                          │      │              │00000000、九二Ｄ○○七一七│
│    │            │                          │      │              │九五三一、九二Ｚ000000000│
│    │            │                          │      │              │、九三Ｚ0000000000、九三│
│    │            │                          │      │              │Ｚ0000000000號）、萬家福│
│    │            │                          │      │              │三重店禮券四張（○○五六二九、○○│
│    │            │                          │      │              │五六三○、○一四七七二、○一四七七│
│    │            │                          │      │              │三）（禮券及提貨券共二十二張業經被│
│    │            │                          │      │              │害人丁○○領回，其餘物品均已遭被告│
│    │            │  │      │              │丟棄而未扣案）。                  │
├──┼──────┼─────────────┼───┼───────┼─────────────────┤
│三  │九十四年一月│臺中縣大里市○○路○段九龍│甲○○│ＥＥ－二四七九│以螺絲起子破壞ＥＥ－二四七九號自用│
│    │十一日十九時│餐廳旁停車場              │      │              │小客車車窗，取車內之黑色公事包一個│
│    │三十分許    │                          │      │              │、筆記本及資料夾各一本、電子計算機│
│    │            │                          │      │              │一台。（均經被害人甲○○領回）    │
├──┼──────┼─────────────┼───┼───────┼─────────────────┤
│四  │九十四年一月│臺中縣大里市○○路○段九龍│戊○○│ＬＮ－三五七二│以螺絲起子破壞ＬＮ－三五七二號自用│
│    │十一日十九時│餐廳旁停車場              │      │              │小客車車窗，取車內之黑色公事包一個│
│    │三十分許    │                          │      │          │、千恩生命事業有限公司資料一本、千│
│    │            │                          │      │              │恩生命事業有限公司發票一本、千恩生│
│    │            │                          │      │              │命事業有限公司印章一枚。（均經被害│
│    │            │                          │      │              │人戊○○領回）                    │
├──┼──────┼─────────────┼───┼───────┼─────────────────┤
│五  │九十四年一月│臺中縣大里市○○路○段九龍│乙○○│三Ｊ－○七九八│以螺絲起子破壞三Ｊ－○七九八號自用│
│    │十一日十九時│餐廳旁停車場              │      │              │小客車車窗進入行竊，惟車內並無財物│
│    │三十分許    │                          │      │              │。                                │
└──┴──────┴─────────────┴───┴───────┴─────────────────┘
